臺灣臺北地方法院刑事判決　　　　　　　　　　　　　九十三年度易字第八三０號
　　公　訴　人　臺灣臺北地方法院檢察署檢察官
　　被　　　告　甲○○
右列被告因傷害案件，經檢察官提起公訴（九十三年度偵字第八七○○號），本院判
決如左：
    主  文
甲○○傷害人之身體，處有期徒刑伍月，如易科罰金，以佰元折算壹日。
    事  實
一、甲○○於民國九十三年二月二十三日下午十一時三十分許，騎乘車牌號碼ＢＬＱ
    －五○一號重型機車，行經臺北市○○區○○路與萬寧街口時，因未開啟機車頭
    大燈，為於該處依法執行交通「淨牌專案」勤務之著制服警員乙○○、丙○○攔
    停於路邊，並告以其違反道路交通管理處罰條例之事實，同時要求甲○○出示機
    車行照、駕照及將機車熄火，查驗駕駛人之身分並欲開單舉發，惟甲○○明知警
    員執行交通勤務，竟以其未違反道路交通管理處罰條例為由，拒絕出示證件及熄
    火，並趁警員乙○○出示載有道路交通管理處罰條例法規簿冊時，順下坡地勢將
    車滑向道路欲強行離去，為站立於機車右前方之警員乙○○拉住手臂阻擋，詎甲○○預見此時若駕車強行駛離，將撞及阻擋其去路之警員乙○○，並因此造成警
    員倒地受傷之結果，仍執意駕車離去，於駛離時機車之前輪擋泥板撞及乙○○腳
    部，致乙○○倒地，而受有右膝髕骨脫裂、內側髕腓骨韌帶斷裂併輕微脛骨近端
    裂傷等傷害，施強暴於執勤警員。嗣經在旁警戒之警員丙○○呼叫線上警網支援
    ，當場逮捕甲○○。
二、案經乙○○訴由臺北市政府警察局文山第一分局移送臺灣臺北地方法院檢察署檢
    察官偵查起訴。
    理  由
一、訊據被告甲○○坦承在右揭時地因騎乘之機車未開大燈為警員攔停之事實，惟矢
    口否認有傷害、妨害公務之犯行，辯稱：伊騎乘之機車為警員攔停後，已將機車
    熄火，係在警員勤務結束時始駛離現場，伊無致警員受傷之故意，亦不知警員乙○○為何會受傷云云。經查，被告因違反道路交通管理處罰條例案件行為，經警
    員乙○○、丙○○攔停路邊，被告拒不出示機車行照、駕照及將機車熄火，並趁
    警員乙○○出示載有道路交通管理處罰條例法規簿冊時，順下坡地勢將車滑向道
    路欲強行離去，撞及阻擋之警員乙○○，致乙○○倒地，受有右膝髕骨脫裂、內
    側髕腓骨韌帶斷裂併輕微脛骨近端裂傷等傷害、妨害公務犯行，迭據告訴人乙○○於警詢、偵查及本院審理時指述詳實，核與證人即在場警戒之警員丙○○於本
    院審理時之證詞相符，復有卷附案發經過報告書、臺北市立萬芳醫院診斷證明書
    各一紙可稽。告訴人乙○○於本院審理時結證稱：「當時我跟丙○○二人要將他
    攔阻，被告甲○○有點加速要離開，結果被告甲○○機車前輪的擋雨板就撞到我
    的右腳膝蓋，我就倒在地上，被告甲○○還是要離開，．，我告知我同事我受傷
    了，被告甲○○又將機車啟動，當時我在地上的時候，我命令他不得離開．．」
    等語，質之被告亦供承：「（問警員沒有同意讓你離開，為什麼還要啟動機車離
    開？）我以自己的想法就想走」等語，被告駕駛機車因違反道路交通管理處罰條
    例案件，為執勤警員攔停，並經警員告以違規，要求將騎乘之機車熄火等待處理
    ，被告就警員此時係依法執行勤務之客觀事實應有明確之認知，被告未經警員同
    意，在舉發完成前，即擅自騎車離去，遭警員以強制力阻止，均經證人乙○○、
    丙○○證述如前，顯見警員執行之勤務並未完畢，被告主張警員之勤務已經結束
    ，應係臨訟卸責之詞。另當警員乙○○以手抓住被告手臂欲阻止其逃離時，被告
    預見若順下坡之地勢發動油門以強行之方式騎機車離去所產生之衝力，將使站立
    於機車右前方之警員受到撞及，並因受此突發強暴之衝力下，警員之重心必定不
    穩，有跌倒受傷之可能，被告竟仍讓機車順下坡之地勢滑動前衝，強行駛離現場
    ，終致撞倒警員乙○○使其受有前揭傷害，是被告就傷害犯行有不確定故意。綜
    上，被告前開辯詞，顯不足採，本件事證明確，犯行堪以認定，應依法論科。
二、核被告所為，係犯刑法第一百三十五條第一項之妨害公務罪、第二百七十七條第
    一項之傷害罪。被告以一騎乘機車強行駛離現場之強暴行為，同時觸犯妨害公務
    罪、傷害罪名，為想像競合犯，依刑法第五十五條之規定，應從一重論以傷害罪
    。起訴書認被告所犯妨害公務、傷害二罪間，有方法目的之牽連關係，則有未洽
    。爰審酌被告為逃避交通違規處罰，於警員攔停後拒絕不出示證件，又與執勤警
    員發生爭執，進而騎乘機車強行離去、致執行公務之警員受傷，已經危害公務員
    執行職務之安全及被告受有高等教育，仍不知循規守法，犯罪後又飾詞狡辯等一
    切情狀，量處如主文所示之刑，並諭知易科罰金之折算標準，以示儆懲。
據上論斷，應依刑事訴訟法第二百九十九條第一項前段，第一百三十五條第一項、第
二百七十七條第一項、第五十五條、第四十一條第一項，罰金罰鍰標準條例第一條前
段、第二條，判決如主文。
本案經檢察官彭慶文到庭執行職務
中　　　華　　　民　　　國　　九十三　　年　　　九　　　月　　二十一　　日
                                      臺灣臺北地方法院刑事第十四庭
                                          審判長法官  宋松璟
                                                法官  吳冠霆
                                                法官  王綽光
右正本證明與原本無異。
如不服本判決，應於判決送達後十日內，向本院提出上訴狀。
                                              書記官  蔡梅蓮
中　　　華　　　民　　　國　　九十三　　年　　　九　　　月　　二十七　　日
附錄本案所犯法條全文
刑法第一百三十五條第一項妨害公務罪
對於公務員依法執行職務時，施強暴脅迫者，處三年以下有期徒刑、拘役或三百元以
下罰金。
意圖使公務員執行一定之職務或妨害其依法執行一定之職務或使公務員辭職，而施強
暴脅迫者，亦同。
犯前二項之罪，因而致公務員於死者，處無期徒刑或七年以上有期徒刑；致重傷者，
處三年以上、十年以下有期徒刑。
刑法第二百七十七條
(普通傷害罪)
傷害人之身體或健康者，處三年以下有期徒刑、拘役或一千元以下罰金。犯前項之罪
因而致人於死者，處無期徒刑或七年以上有期徒刑；致重傷者，處三年以上十年以下
有期徒刑。
